【裁判字號】    95,勞訴,62
【裁判日期】    980428
【裁判案由】    損害賠償
【裁判全文】
臺灣臺北地方法院民事判決              95年度勞訴字第62號
原      告  乙○○
訴訟代理人  官朝永律師
被      告  通晉機電股份有限公司
法定代理人  甲○○
訴訟代理人  王盈智律師
複代理人    丙○○
上列當事人間請求損害賠償事件，本院於民國98年4 月7 日言詞
辯論終結，判決如下：
    主      文
原告之訴及假執行之聲請均駁回。
訴訟費用由原告負擔。
    事實及理由
一、原告主張：原告自民國93年9 月6 日起受僱於被告，嗣於同
    年10月5 日在工作場所發生遭墜落電梯撞及之職業災害，致
    左眼神經受損經矯正後視力仍減退至0.02，依勞工保險條例
    第54條第1 項規定，原告本得向勞工保險局請領殘障給付新
    臺幣（下同）63萬元，惟因被告違法未替原告投保勞工保險
    ，致原告無法請領而受有同額之損害。爰依民法第184 條第
    2 項侵權行為法律關係提起本訴，聲明請求被告給付原告63
    萬元及自起訴狀繕本送達翌日起至清償日止按年息5%計算之
    利息，並願供擔保請准宣告假執行等情。被告則辯稱原告左
    眼視力減退並非職業傷害，本不能請領勞工保險殘障給付，
    自未受有勞保給付之損失，其訴無理由，爰聲明請求駁回原
    告之訴等語。
二、按確定判決之既判力，固以訴訟標的經表現於主文判斷之事
    項為限，判決理由並無既判力。但法院於判決理由中，就訴
    訟標的以外當事人主張之重要爭點，本於當事人辯論之結果
    ，已為判斷時，其對此重要爭點所為之判斷，除有顯然違背
    法令之情形，或當事人已提出新訴訟資料，足以推翻原判斷
    之情形外，應解為在同一當事人就該重要爭點所提起之訴訟
    中，法院及當事人就該已經法院判斷之重要爭點法律關係，
    皆不得任作相反之判斷或主張，始符民事訴訟上之誠信原則
    。經查，原告主張其視力減退至0.02係受僱被告期間於93年
    10月5 日在工作場所發生之職業傷害一節，業經其在對被告
    提起之另件臺灣高雄地方法院95年度雄簡字第20號請求給付
    工資事件中主張，而為該事件重要爭點，該事件並已判決原
    告敗訴，原告上訴後又經同法院以95年度勞簡上字第14號判
    決於97年11月24日駁回上訴確定，此經本院調取上開事件卷
    宗核閱明確，並有判決書附卷可稽。觀諸上開簡上判決，就
    原告視力減退是否職業傷害之爭點，已詳為調查論證，明確
    認定原告所受視力減退之病變，無從認係擔任現場工程職務
    所致，非屬職業災害之範籌（見本院卷第90頁背面判決理由
    6） 。核其判決理由翔實顯無違背法令情形。而原告經本院
    諭知，迄未證明其視力減退傷害確係職業災害所致。顯亦無
    新事證足以推翻上開確定判決。則依首揭說明，原告於本件
    訴訟，即不得再為異於上開確定判決之主張。是原告上詞主
    張其視力減退係職業傷害一節，並無足採。則其主張得因視
    力減退傷害請領勞工保險給付云云，即非有據。是被告縱未
    為原告投保勞工保險，亦不能令其賠償原告於本件主張之損
    害。從而原告提起本訴求為如其聲明所示之判決，為無理由
    ，應予駁回。原告既受敗訴判決，其假執行之聲請亦失所附
    麗，應併予駁回。
三、據上論結，本件原告之訴為無理由，依民事訴訟法第78條判
    決如主文。
中    華    民    國    98    年    4     月    28    日
                        勞工法庭  法  官  黃明發
以上正本係照原本作成
如對本判決上訴，須於判決送達後20日內向本院提出上訴狀
中    華    民    國    98    年    4     月    28    日
                                  書記官  陳怡如


司法院資訊處製作；財團法人民間司法改革基金會備份。
